【裁判字號】    98,易緝,70
【裁判日期】    981127
【裁判案由】    竊盜
【裁判全文】
臺灣士林地方法院刑事判決
                                      98年度易緝字第70號
公  訴  人  臺灣士林地方法院檢察署檢察官
被      告  丁○○
上列被告因竊盜案件，經檢察官提起公訴（95年度偵字第4819
號），本院判決如下：
    主  文
丁○○無罪。
    理  由
一、公訴意旨略以：被告丁○○於民國94年12月初某日，在基隆
    市八堵火車站，見不詳之人駕駛懸掛車牌號碼C4-8325 自用
    小客車（以下稱Ａ車，車體為甲○○所有，車牌號碼原為8T
    -5492 ，於94年8 月18日下午3 時30分許在臺北市○○區○○路2 段320 巷31弄口失竊，之後被懸掛丙○○失竊車輛之
    車牌號碼C4-8325 使用）暫停在該火車站附近，竟意圖為自
    己不法之所有，趁該不詳之人下車購物未將引擎熄火之際，
    潛入Ａ車後駛離現場，得手後將Ａ車停放至臺北縣汐止市○○路○ 段285 號地下1 樓停車場。嗣於95年1 月15日中午12
    時許，被告至該停車場欲駕駛Ａ車時，為警當場查獲。因認
    被告涉犯刑法第320 條第1 項之竊盜罪嫌。
二、按犯罪事實應依證據認定之，無證據不得認定犯罪事實；不
    能證明被告犯罪者，應諭知無罪之判決，刑事訴訟法第154
    條第2 項、第301 條第1 項分別定有明文。而認定犯罪事實
    之證據，係指足以認定被告確有犯罪行為之積極證據而言，
    該項證據自須適合於被告犯罪事實之認定，始得採為斷罪資
    料。又認定犯罪事實所憑之證據，雖不以直接證據為限，間
    接證據亦包括在內；然而無論直接或間接證據，其為訴訟上
    之證明，須於通常一般之人均不致有所懷疑，而得確信其為
    真實之程度者，始得據為有罪之認定。苟積極證據不足為不
    利於被告事實之認定時，即應為有利於被告之認定，更不必
    有何有利之證據，最高法院29年上字第3105號、76年台上字
    第4986號、30年上字第816 號判例意旨分別可以參照。
三、本件檢察官認被告涉有上開罪嫌，無非以被告在95年6 月20
    日檢察官訊問時之自白、被害人王俊達、丙○○在警詢中之
    指述，以及臺北市政府警察局內湖分局車輛失竊證明單、臺
    北縣政府警察局車輛失竊尋獲輸入單、查獲車輛認可資料、
    贓物認領保管單、Ａ車照片等件（見95年度偵字第4819號卷
    第14、15頁、95年度偵字第1944號卷第36至40、48、69 頁
    ）為其主要依據。訊據被告固坦承於上開時、地遭警查獲之
    事實，然堅決否認有何竊取Ａ車之犯行，辯稱：Ａ車是伊前
    夫乙○○所偷，伊為警查獲後，乙○○要伊擔下這件事，伊
    才會在95年6 月20日檢察官訊問時自白行竊Ａ車等語。經查
    ：
  (一)Ａ車為甲○○所有，車牌號碼為8T-5492 ，於94年8 月18日
    下午3 時30分許在臺北市○○區○○路2 段320 巷31弄口失
    竊，之後被懸掛丙○○失竊車輛之車牌號碼C4-8325 使用等
    情，業據被害人王俊達、丙○○在警詢中之指述甚詳，被告
    對於該二人於警詢中之指訴亦無意見，並有臺北市政府警察
    局內湖分局車輛失竊證明單、臺北縣政府警察局車輛失竊尋
    獲輸入單、查獲車輛認可資料、贓物認領保管單、Ａ車照片
    等件在卷可稽。惟觀之被害二人在警詢指訴之內容，均未親
    眼目睹行竊之人，因此僅能認定Ａ車確實有遭人竊取，並懸
    掛丙○○失竊車輛之車牌號碼C4-8325 使用而已，則本件嚴
    格言之，檢察官援引之上開證據，僅有被告在95年6 月20日
    檢察官訊問時所為坦承行竊Ａ車之自白，係不利於被告之證
    據。
  (二)惟被告雖於上開時間接受檢察官訊問時自白行竊Ａ車乙節，
    然對於係在何時、何地竊取Ａ車，均係模糊陳述，且所述竊
    車之過程更與其在為警查獲翌日即95年1 月16日之警詢及同
    年2 月15日偵查中所為「Ａ車為鄭正雄所竊取」、「Ａ車為
    鄭正雄開回來的」等供述（見95年度偵字第1944號卷第15
    、126 頁）顯然歧異。況被告於本院準備程序及審理時始終
    否認行竊Ａ車（見本院易緝卷第14頁），則被告在95年6 月
    20日檢察官訊問時所為行竊Ａ車之自白是否與事實相符，自
    屬有疑。
  (三)又被告為何會在95年6 月20日檢察官訊問時自白行竊Ａ車乙
    節，業據證人乙○○於本院審理時結證：「（丁○○在95
    年6 月20日到地檢署偵訊時，她表示那台車是她所偷竊，她
    是看到被害人下車買東西車子還在發動就把車開走了，為何
    丁○○為如此陳述？）是我要她這樣講的。（丁○○是否知
    道該車是你偷的？何時知道？）她不知道，是在她交保之後
    我才跟他說是我偷的，要她幫我擔這一台車的事。」等語明
    確（見本院易緝卷第91頁），核與被告於本院準備程序及審
    理時所辯之情節相符。且證人乙○○於另案審理時亦已坦承
    Ａ車為其一人所偷，有本院95年度易字第779 號判決書影本
    附卷足憑（見同上易緝卷第98至108 頁），足認證人乙○○
    證述Ａ車非被告所偷等語，應可採信。因此被告在95年6 月
    20日檢察官訊問時所為行竊Ａ車之自白與事實不符，自不得
    以上開自白作為認定被告有竊取Ａ車之證據。
四、綜上所述，檢察官認定被告涉犯刑法第320 條第1 項之竊盜
    罪嫌所援引之證據，均未至通常一般之人均不致有所懷疑，
    而得確信其為真實之程度，本院復查無其他積極證據足資證
    明被告有何檢察官所指之竊盜犯行，揆諸首開法條規定及說
    明，核屬不能證明被告犯罪，應諭知被告無罪之判決。
五、至於被告前開行為是否涉犯刑法第164 條第2 項之意圖使犯
    人隱避而頂替罪嫌，應由檢察官另為適法之處理，亦附此說
    明。
據上論斷，應依刑事訴訟法第301 條第1 項，判決如主文。
本案經檢察官張紜瑋到庭執行職務。
中    華    民    國    98    年    11    月    27    日
                  刑事第四庭法  官  林政佑
以上正本證明與原本無異。
如不服本判決應於收受判決後10日內向本院提出上訴書狀，並應
應敘述具體理由。其未敘述上訴理由者，應於上訴期間屆滿後20
日內向本院補提理由書（均須按他造當事人之人數附繕本）「切
勿逕送上級法院」。
                            書記官  蔡昀潔
中    華    民    國    98    年    11    月    27    日


司法院資訊處製作；財團法人民間司法改革基金會備份。
